# 请教陈老师关于合并时点的问题

提问人：ahchuyu123 时间：2012-12-07 16:27:17
A企业收购B企业，为非同一控制下收购，收购协议是这样规定的，以 2011 年 12 月 31 日为基准日，收购价为 5 亿元， 2012 年 7 月至 9 月份为双方共管期，共管期结束后A企业全面控制B企业，1-10月份的利润归A企业所享有。B的营业执照变更是在 10 月份，现不知合并时点应为 11 年 12 月 31 日还是 12 年 9 月 30 日共管期结束？

回答人：chenyiwei
购买日／合并日应依据《〈企业会计准则第 20 号——企业合并〉应用指南》规定的五项条件判断，关键是管理决策权限的移交，以及据此在被购买方的剩余净资产中享有收益和承担风险。 一般理解多数是以共管期结束作为购买日，除非明确约定以办理完毕工商变更作为股权转让合同生效的条件。工商变更并非行政许可，其办理完毕并非取得控制权的必要条件。

回答人：chenyiwei
回复 ahchuyu123 的帖子
在非同一控制下合并的情况下，相当于以同样的合并成本取得了更多的被购买方净资产，所以相应减少购买日确认的商誉或者增加负商誉。
这一点是直接通过合并抵销分录实现的。由于被购买方的利润表自购买日后才能纳入合并报表，所以对这部分购买日前的净利润不通过合并报表中的投资收益或者未分配利润之类项目反映。

提问人：ahchuyu123 时间：2012-12-08 07:22:43
回复 chenyiwei 的帖子
如果以共管期结束作为购买日，也就是 930 为购买日，那1-9月B企业的实现的利润怎么进行会计处理？

回答人：chenyiwei
因为是以 930 时点的净资产公允价值为基础开始合并，所以 1 ～ 9 月的净利润所形成的净资产就包含在购买日取得的净资产中，相当于同样的购并对价可以取得更多的净资产，相应减少购买日确认的商誉或者负商誉。